# 电厂建设中借款费用开始资本化时点

提问人：dhongyan 时间：2012-03-07 20:25:11
电厂获得发改委路条之后，开展前期工作相关支出的利息是否可以资本化？

回答人：chenyiwei
在中国准则下，实体建造开始前，尚未满足资本化条件。在IFRS下，开展必要的技术性、管理性的准备活动，也属于“必要的购建活动已经开始”，所以境内外会计准则在此方面有一定的区别。

回答人：chenyiwei
回复 呼叫帮助 的帖子
一般理解，总体上（就该电厂工程总体而言）可作为专门借款。对于剩余尚未完工的资产，可按照该等未完工资产的预计成本占预计总成本的比例，将专门借款总额分摊到该等未完工资产，继续资本化到其达到预定可使用状态为止。